臺灣高雄地方法院民事裁定　　　　　　　110年度抗字第145號
抗　告　人　鄭光佑
相　對　人　中租迪和股份有限公司

法定代理人　陳鳳龍


上列當事人間聲請本票裁定事件，抗告人對於中華民國110年6月
21日本院110年度司票字第4497號裁定提起抗告，本院管轄之第
二審合議庭裁定如下：
    主  文
原裁定關於自民國一百一十年七月二十日起至清償日止，超過年
息百分之十六計算之利息准許強制執行部分廢棄。
上開廢棄部分，相對人於原審之聲請駁回。
其餘抗告駁回。
抗告程序費用新臺幣壹仟元由抗告人負擔。
    理  由
一、抗告意旨略以：抗告人曾向相對人借款新臺幣（下同）120
    萬元，惟相對人竟先預扣20萬元，僅撥款100萬元，以此方
    式賺取高達20％之利息；又抗告人迄今繳息正常，並於民國
    110年6月30日曾向相對人表示願意每月繳款65,000元，但相
    對人所屬法務人員表示公司僅聲請裁定，不會執行拍賣，惟
    相對人一邊固定收取利息，卻又一邊聲請本票裁定，導致抗
    告人於金融聯合徵信中心信用破產，為此依法提起本件抗告
    ，請求廢棄原裁定等語。
二、按執票人向本票發票人行使追索權時，得聲請法院裁定後強
    制執行，票據法第123條定有明文。又本票執票人依上開規
    定聲請法院裁定許可對發票人強制執行，係屬非訟事件，此
    項聲請之裁定，僅依非訟事件程序，就本票形式上之要件是
    否具備，以審查強制執行許可與否，並無確定實體上法律關
    係存否之效力，如發票人就票據債務之存否有爭執時，應由
    發票人提起確認之訴，以資解決。次按民法第205條原規定
    「約定利率，超過週年百分之20者，債權人對於超過部分之
    利息，無請求權。」，嗣於110年1月20日修正為「約定利率
    ，超過週年百分之16者，超過部分之約定，無效。」，並於
    於110年7月20日起施行生效，並依民法債編施行法第36條第
    5項、第10條之1規定適用於，修正施行前約定，於修正施行
    後發生之利息債務。
三、經查，相對人主張其執有抗告人於110年3月26日所共同簽發
    ，票面金額新臺幣（下同）400,000元，到期日為110年4月
    30日之本票1紙（下稱系爭本票），嗣經其於到期後向抗告
    人提示而未獲付款，依票據法第123條規定，聲請就其中254
    ,000元暨利息裁定許可強制執行等情，已據提出本票1紙為
    證，且經原法院依形式上審核系爭本票應記載事項均記載齊
    備，並無票據無效情形存在，抗告人既為發票人，即應負發
    票人責任，原法院就系爭本票為形式上判斷後，裁定就254,
    000元，及自110年4月30日起至同年7月14日止，按年息百分
    之20；自110年7月15日起至清償日止，按年息百分之16計算
    之利息部分，准許強制執行，並無違誤。抗告人上開主張縱
    使屬實，係屬兩造間就本票原因關係之爭執，乃屬實體事項
    ，非屬非訴訟事件所得處理之範圍，應由抗告人另行提起訴
    訟，以資解決，是抗告人執前開理由提起抗告，為無理由。
    惟系爭本票約定利息為年息百分之20，此有系爭本票在卷可
    稽，揆諸前揭說明，自110年7月20日起利息約定超過週年百
    分之16部分為無效。原裁定未及審酌修正後民法第205條規
    定，就自110年7月20日起至清償日止超過年息百分之16部分
    之利息裁定准予強制執行，容有未洽，抗告意旨雖為指摘及
    此，原裁定此部分仍屬無可維持，本院爰將此部分廢棄，改
    諭知如主文第二項所示，併此敘明。
四、據上論結，本件抗告一部為有理由，一部為無理由，依非訟
    事件法第46條、第21條第2項、第24條第1項，民事訴訟法第
    492條、第495條之1第1項、第449條第1項、第95條、第79條
    ，裁定如主文。
中    華    民    國  110    年    11    月    12    日
                  民事第二庭  審判長法  官  陳宛榆
 
                                    法  官  施盈志
 
                                    法  官  鄭  瑋
以上正本係照原本作成。
本裁定不得再抗告。
中    華    民    國   110    年    11    月    16    日
                                    書記官  李佩穎